臺灣臺南地方法院刑事判決
110年度交簡上字第147號
上  訴  人  何天元
即  被  告          



上列上訴人因被告過失傷害案件，不服本院中華民國110年5月31
日110年度交簡字第1187號第一審簡易判決（聲請簡易判決處刑
案號：臺灣臺南地方檢察署110年度調偵字第720號），提起上訴
，本院管轄之第二審合議庭判決如下：
    主  文
上訴駁回。
何天元緩刑貳年。
    理   由
一、本案經本院合議庭審理結果，認原審簡易判決以上訴人即被
    告何天元犯刑法第284 條前段之過失傷害罪，判處拘役參拾
    日，並諭知易科罰金之折算標準為以新臺幣一千元折算一 
    日，經核認事用法及量刑均無不當，應予維持，並引用原審
    判決書記載之事實、證據及理由（詳如附件）。
二、被告上訴意旨略以：我承認我有過失，我願意為我的過失負
    責，我想分期賠償告訴人，但是告訴人不同意，我希望可以
    跟告訴人達成和解，請求法院判處緩刑等語。
三、按法官於有罪判決如何量處罪刑，為實體法賦予審理法官裁
    量之刑罰權事項，法官行使此項裁量權，自得依據個案情節
    ，參酌刑法第57條所定各款犯罪情狀之規定，於法定刑度內
    量處被告罪刑；除有逾越該罪法定刑或法定要件，或未能符
    合法規範體系及目的，或未遵守一般經驗及論理法則，或顯
    然逾越裁量，或濫用裁量等違法情事之外，自不得任意指摘
    其量刑違法，最高法院分別著有80年台非字第473 號、75年
    台上字第7033號、72年台上字第6696號、72年台上字第3647
    號判例可資參照。準此，法官量刑，如非有上揭明顯違法之
    情事，自不得擅加指摘其違法或不當。
四、經查，本件檢察官聲請簡易判決處刑所指之過失傷害犯罪事
    實，業據被告何天元於本院審理中坦承不諱（見簡上卷第40
    頁），而原審以被告犯罪事證明確，援引刑事訴訟法第449 
    條第1 項前段、第454條第2項，刑法第284條前段、第62條
    前段、第41條第1項前段等規定，審酌被告未禮讓直行車先
    行即貿然左轉，肇致本件事故，致告訴人受有如聲請簡易判
    決處刑書所載之傷害，實不足取。另查本案被告雖於偵查中
    與告訴人達成和解，然因被告無法給付調解金額致無法製作
    調解書，難認被告有和解之誠意，復考量被告犯後坦承犯行
    ，態度尚認良好，兼衡其於警詢時自稱為專科畢業之智識程
    度、家庭經濟狀況貧寒等一切情狀，量處拘役30日，並諭知
    易科罰金之折算標準，核其認事用法，洵無不當，量刑亦稱
    妥適。被告上訴時主張原審科刑有不當之處等語，容非可採
    。被告執前詞提起上訴，核無理由，應予駁回。
五、末查，被告前未曾因故意犯罪受有期徒刑以上刑之宣告，有
    臺灣高等法院被告前案紀錄表1 紙在卷可佐，其因騎乘普通
    重型機車與告訴人所騎乘之機車發生碰撞，造成告訴人受有
    傷害，所為雖有疏失，惟被告於本院審理中坦承犯行，並已
    與告訴人達成調解，並已給付所有賠償金額，有調解筆錄、
    本院110年11月15日公務電話紀錄、本院110年12月13日公務
    電話紀錄（本院卷第61至62、67頁、89至91頁）在卷可稽，
    被告經此偵、審程序及科刑教訓後，自當知所警惕，信無再
    犯之虞，本院因認原審所宣告之刑以暫不執行為適當，爰併
    予宣告緩刑2年，以啟自新。
據上論斷，應依刑事訴訟法第455 條之1 第1 項、第3 項、第36
8 條、第373 條，刑法第74條第1 項第1 款，判決如主文。
本案經檢察官周文祥聲請簡易判決處刑，檢察官陳擁文到庭執行
職務。 
中　　華　　民　　國　　110 　年　　12　　月　　16　　日
　　　　　　　　　刑事第十二庭審判長  法　官  張婉寧
　　　　　　　　　                    法  官  陳嘉臨
　　　　　　　　　                    法  官  黃鏡芳
    
以上正本證明與原本無異。
不得上訴。
　　　　　　　　　　　　　　　　　　　書記官  施茜雯
中　　華　　民　　國　　110 　年　　12　　月　　16　　日
附件：


臺灣臺南地方法院刑事簡易判決
110年度交簡字第1187號
聲  請  人  臺灣臺南地方檢察署檢察官
被      告  何天元
上列被告因過失傷害案件，經檢察官聲請以簡易判決處刑（（11
0年度調偵字第720號），本院判決如下：
    主  文
何天元犯過失傷害罪，處拘役參拾日，如易科罰金，以新臺幣壹
仟元折算壹日。
    事實及理由
一、本件犯罪事實及證據均如附件臺灣臺南地方檢察署檢察官聲
    請簡易判決處刑書所載。並補述：附件證據並所犯法條欄之
    證據，補充：「臺南市政府警察局新營分局交通分隊道路交
    通事故肇事人自首情形紀錄表1紙」。
二、核被告何天元所為，係犯刑法第284條前段之過失傷害罪。
    被告於肇事後停留於現場，於警方尚未能發覺其犯本案過失
    傷害犯行之前，即向獲報到場處理之臺南市政府警察局新營
    分局交通分隊員警坦承為肇事人乙節，有臺南市政府警察局
    新營分局交通分隊道路交通事故肇事人自首情形紀錄表1份
    在卷可稽（見警卷第29頁），符合自首之要件，爰依刑法第
    62條前段之規定減輕其刑。
三、爰審酌被告駕車上路，本應確實遵守道路交通安全規則，以
    維自身及其他用路人之生命、身體及財產安全。詎被告未禮
    讓直行車先行即貿然左轉，因而撞擊告訴人所騎乘之普通重
    型機車，致使告訴人受有如附件犯罪事實欄所載之傷害，實
    不足取。另查本案被告雖於偵查中與告訴人達成和解，然因
    被告無法給付調解金額致無法製作調解書，難認被告有和解
    之誠意。復考量被告犯後坦承犯行，態度尚認良好，兼衡其
    於警詢時自稱為專科畢業之智識程度、家庭經濟狀況貧寒等
    一切情狀，量處如主文所示之刑，並諭知如易科罰金之折算
    標準，以示懲儆。
四、據上論斷，應依刑事訴訟法第449條第1項前段、第454條第2
    項，刑法第284條前段、第62條前段、第41條第1項前段，逕
    以簡易判決處如主文所示之刑。
五、如不服本判決，得自收受送達之翌日起20日內向本院提出上
    訴狀，上訴於本院第二審合議庭（須附繕本）。
本案經檢察官 周文祥 聲請以簡易判決處刑。
中　　華　　民　　國　　110 　年　　5 　　月　　31　　日
                  刑事第十六庭  法　官　蔡直青
以上正本證明與原本無異。
                                書記官　鄭瓊琳
中　　華　　民　　國　　110 　年　　5 　　月　　31　　日
附錄本案論罪科刑法條全文：
中華民國刑法第284條：
（過失傷害罪）
因過失傷害人者，處1年以下有期徒刑、拘役或10萬元以下罰金
；致重傷者，處3年以下有期徒刑、拘役或30萬元以下罰金。

臺灣臺南地方檢察署檢察官聲請簡易判決處刑書　
                                    110年度調偵字第720號
　　被　　　告　何天元　男　45歲（民國00年0月0日生）
　　　　　　　　　　　　住○○市○○區○○路0段000號
　　　　　　　　　　　　居臺南市○○區○○○里000號之12
　　　　　　　　　　　　國民身分證統一編號：Z000000000號
上列被告因過失傷害案件，業經偵查終結，認為宜以簡易判決處
刑，茲將犯罪事實及證據並所犯法條分敘如下：
　　　　犯罪事實
一、何天元於民國109年7月15日11時58分許，騎乘車牌號碼000-
    0000號普通重型機車，沿臺南市新營區三民路自西往東方向
    行駛，原應注意汽車行駛時，轉彎車應讓直行車先行，而依
    當時天候晴、日間自然光線、路面乾燥、無缺陷、無障礙物
    、視距良好之情狀，客觀上並無不能注意之情形，竟疏於注
    意及此，行經該路段46之7號前時，貿然左轉，適對向連珮
    羽騎乘車牌號碼000-0000號普通重型機車行駛至此，雙方因
    而發生碰撞，致連珮羽受有左側膝部、左小腿擦挫傷、左側
    手肘擦挫傷之傷害。
二、案經連珮羽訴由臺南市政府警察局新營分局報告偵辦。
　　　 證據並所犯法條
一、被告何天元於警詢對於上揭時地左轉與告訴人碰撞之事實坦
    承不諱，經核與告訴人連珮羽指訴情節大致相符，復有道路
    交通事故現場圖、道路交通事故調查報告表（一）（二）、
    衛生福利部新營醫院診斷證明書1紙及現場照片16幀附卷可
    佐。按汽車行駛至交岔路口，轉彎車應讓直行車先行，道路
    交通安全規則第102條第1項第7款定有明文。被告於前揭時
    地駕車本應注意遵守上揭規定，且依當時情形又無不能注意
    之情事，被告竟疏於注意及此，致與告訴人騎乘之機車發生
    碰撞，造成告訴人受有前揭傷害，被告顯有過失，且被告過
    失行為與告訴人之受傷具有相當因果關係，本件事證明確，
    其罪嫌應堪認定。
二、核被告所為，係犯刑法第284條前段之過失傷害罪嫌。
三、依刑事訴訟法第451條第1項聲請逕以簡易判決處刑。　　
　　此　　致
臺灣臺南地方法院
中　　華　　民　　國　 110　　年　　3 　　月　　29　　日
　　　　　　　　　　　　　　　檢察官  周文祥
本件證明與原本無異
中　　華　　民　　國　 110　　年　　4 　　月　　6 　　日
                              書記官  鍾明智

所犯法條：
中華民國刑法第284條
因過失傷害人者，處 1 年以下有期徒刑、拘役或 10 萬元以下
罰金；致重傷者，處 3 年以下有期徒刑、拘役或 30 萬元以下
罰金。

附記事項：
本件係依刑事訴訟法簡易程序辦理，法院簡易庭得不傳喚被告、
輔佐人、告訴人、告發人等出庭即以簡易判決處刑；被告、被害
人、告訴人等對告訴乃論案件如已達成民事和解而要撤回告訴或
對非告訴乃論案件認有受傳喚到庭陳述意見之必要時，請即另以
書狀向簡易法庭陳述或請求傳訊。